【裁判字號】    95,訴,308
【裁判日期】    950421
【裁判案由】    毒品危害防制條例
【裁判全文】
臺灣臺北地方法院刑事判決        九十五年度訴字第三○八號
    公  訴  人  臺灣臺北地方法院檢察署檢察官
    被      告  甲○○
上列被告因違反毒品危害防制條例案件，經臺灣臺北地方法院檢
察署檢察官提起公訴（九十五年度毒偵緝字第五六號），並移送
併辦審理（案號：臺灣臺北地方法院檢察署九十五年度毒偵字第
三二五號），因被告於準備程序進行中就被訴事實為有罪之陳述
，且所犯非死刑、無期徒刑、最輕本刑為三年以上有期徒刑之罪
或高等法院管轄第一審案件，經告知簡式審判程序之旨，並聽取
檢察官及被告等意見後，經本院合議庭裁定由受命法官獨任進行
簡式審判程序，本院判決如下：
    主    文
甲○○連續施用第一級毒品，累犯，處有期徒刑壹年，扣案之第
一級毒品海洛因壹小包（淨重零點伍公克）沒收銷燬之，扣案之
注射針筒貳支、止血帶壹條及放置海洛因之小包裝袋壹個均沒收
。
    事    實
一、甲○○於民國九十年間，因違反槍砲彈藥刀械管制條例案件
    ，經臺灣士林地方法院九十年度簡字第一七號刑事簡易判決
    判處有期徒刑三月，如易科罰金以三百元折算一日，於九十
    年十月八日確定，並於九十年十二月十八日易科罰金執行完
    畢，另因施用毒品，經本院九十年度毒聲字第二０八號刑事
    裁定送觀察勒戒，期滿因有繼續施用之傾向，經本院九十二
    年度毒聲字第四三三號刑事裁定令入戒治處所施以強制戒治
    ，原應執行至九十三年二月二十七日，於九十二年十月三十
    一日停止戒治處分出監，戒治期滿未經撤銷，並經臺灣臺北
    地方法院檢察署以九十三年度戒毒偵字第四五號為不起訴處
    分確定在案，猶不知悔改，竟基於施用第一級毒品海洛因之
    概括犯意，自九十四年九月十六日某時起至九十五年一月十
    三日二十二時許為警逮捕時止，連續在臺北縣新店市○○路
    ○段一九五巷一八號一樓及不詳地點等處，施用第一級毒品
    海洛因多次，並分別(一)於九十四年十一月二十七日凌晨一時
    五十分許，在臺北縣新店市○○路○段、民族路口為警查獲
    並扣得第一級毒品海洛因一小包（淨重零點五公克）、注射
    針筒二支及止血帶一條；(二)於九十五年一月十三日晚間二十
    二時許，在臺北縣新店市○○路二三巷一號為警查獲，並於
    甲○○居住之房間垃圾筒內扣得均已斷裂無法使用之注射針
    筒三支。
二、案經臺北縣政府警察局新店分局報請臺灣臺北地方法院檢察
    署檢察官偵查後起訴及移送本院併辦審理，因甲○○於準備
    程序進行中就被訴事實為有罪之陳述，且其所犯非死刑、無
    期徒刑、最輕本刑為三年以上有期徒刑之罪或高等法院管轄
    第一審案件，經告知簡式審判程序之旨，並聽取檢察官及甲
    ○○之意見後，經本院合議庭裁定由受命法官獨任進行簡式
    審判程序。
    理    由
一、上揭事實，業據被告甲○○於本院審理時坦承不諱（見本院
    卷第三三頁背面），且被告分別於九十四年十一月二十七日
    及九十五年一月十三日為警逮捕後採集送驗之尿液，經先後
    送請臺灣檢驗科技股份有限公司，以酵素免疫學分析法及氣
    相層析質譜儀法檢驗結果，確均呈鴉片類藥物嗎啡陽性反應
    ，有該公司之檢驗報告二件附卷可稽（見臺灣臺北地方法院
    檢察署九十五年度毒偵緝字第五六號卷第三二頁，本院卷第
    二九頁）。又為警查扣之白色粉末（淨重零點五公克），經
    鑑定結果確為第一級毒品海洛因無誤，有臺北縣政府警察局
    新店分局毒品初步鑑驗報告單一件在卷足憑（見臺灣臺北地
    方法院檢察署九十四年度毒偵字第三七七六號卷第三一頁）
    ，復有注射針筒二支、止血帶一條及前開已斷裂無法使用之
    注射針筒三支扣案可資佐證，足以擔保被告於本院審理時之
    任意性自白與事實相符，堪以採信。
二、被告前因施用毒品，經本院九十年度毒聲字第二０八號刑事
    裁定送觀察勒戒，期滿因有繼續施用之傾向，經本院九十二
    年度毒聲字第四三三號刑事裁定令入戒治處所施以強制戒治
    ，原應執行至九十三年二月二十七日，於九十二年十月三十
    一日停止戒治處分出監，戒治期滿未經撤銷，並經臺灣臺北
    地方法院檢察署以九十三年度戒毒偵字第四五號為不起訴處
    分確定在案，有臺灣高等法院被告前案紀錄表在卷可參，是
    被告施用毒品經觀察勒戒、強制戒治執行完畢後五年內再犯
    本案之施用第一級毒品之罪，堪以認定。本件事證明確，被
    告犯行洵堪認定。
三、按海洛因為毒品危害防制條例第二條第二項第一款所規定之
    第一級毒品，核被告所為，係犯毒品危害防制條例第十條第
    一項之施用第一級毒品罪。被告持有毒品海洛因係供自己施
    用，其低度之持有行為應為高度之施用毒品犯行所吸收，持
    有第一級毒品不另論罪。起訴書犯罪事實欄雖僅記載被告自
    九十四年九月十六日某時起至同年十一月二十七日一時五十
    分許為警查獲時止施用第一級毒品海洛因之犯行，而未記載
    本件被告其餘施用第一級毒品之犯行，惟起訴書所載之事實
    經與移送併辦之事實結合觀察後，均屬被告連續施用第一級
    毒品海洛因之犯罪事實之一部，互有連續犯之裁判上一罪之
    關係，均應為起訴效力所及，且全部犯罪事實及所犯法條業
    經蒞庭檢察官實行公訴時敘明，並經本院當庭諭知被告，本
    院自得就全部犯罪事實一併審究。被告先後多次施用第一級
    毒品海洛因之犯行，均時間緊接，犯罪構成要件相同，顯基
    於概括犯意反覆為之，應依刑法第五十六條連續犯規定論以
    一罪，並加重其刑。被告前因違反槍砲彈藥刀械管制條例案
    件，經臺灣士林地方法院九十年度簡字第一七號刑事簡易判
    決判處有期徒刑三月，如易科罰金以三百元折算一日，於九
    十年十月八日確定，並於九十年十二月十八日易科罰金執行
    完畢，有臺灣高等法院被告前案紀錄表在卷可憑，其於有期
    徒刑執行完畢後五年內再犯本案之有期徒刑以上之罪，為累
    犯，應依刑法第四十七條規定加重其刑，並依法遞加之。爰
    審酌被告施用毒品，且經觀察勒戒、強制戒治執行完畢後仍
    再犯戕害己身，顯乏戒斷之意，及其犯罪動機、目的、手段
    、犯後坦認犯行態度良好等一切情狀，量處如主文所示之刑
    。
四、扣案之第一級毒品海洛因一小包（淨重零點五公克），屬毒
    品危害防制條例第二條第二項第一款所規定之第一級毒品，
    為違禁物，應依同條例第十八條第一項前段規定，宣告沒收
    銷燬之。扣案之注射針筒二支、止血帶一條與放置海洛因之
    小包裝袋一個，均係被告所有，且供本件施用第一級毒品所
    用之物，已據被告供明在卷，爰依刑法第三十八條第一項第
    二款規定宣告沒收之。至扣案之前開均已斷裂之注射針筒三
    支，因均已斷裂成數截，且針頭與針筒均已破裂分離，已無
    法使用，有卷附照片可參（見臺灣臺北地方法院檢察署九十
    五年度警聲搜字第七五號卷第二七頁），係廢棄物，爰不併
    宣告沒收，附此敘明。
據上論斷，應依刑事訴訟法第二百七十三條之一第一項、第二百
九十九條第一項前段，毒品危害防制條例第十條第一項、第十八
條第一項前段，刑法第十一條前段、第五十六條、第四十七條、
第三十八條第一項第二款，判決如主文。
本案經檢察官李建論到庭執行職務。
中    華    民    國  九十五  年    四    月  二十一  日
                  刑事第十一庭法  官  陳正昇
以上正本證明與原本無異。
如不服本判決，應於判決送達後十日內，向本院提出上訴狀。
                              書記官  陳豪達
中    華    民    國  九十五  年    四    月  二十四  日


司法院資訊處製作；財團法人民間司法改革基金會備份。
